臺灣高等法院高雄分院刑事裁定
111年度毒抗字第109號
抗  告  人  
即被告      楊家茹

                    住高雄市○○區○○○路000號0樓之0                        (高雄○○○○○○○○○○○）

上列抗告人因聲請強制戒治案件，不服臺灣高雄地方法院中華民
國111年2月8日裁定(111年度毒聲字第91號)，提起抗告，本院裁
定如下：
    主  文
抗告駁回。
    理  由
一、本件抗告意旨略以：抗告人即被告楊家茹（下稱被告）於入
    監迄今一切行事規範皆堪稱良好，今應無可能再犯同等之罪
    責，致使被告心難接受，故請容被告提起抗告或不付審理之
    處置云云。
二、按犯毒品危害防制條例第10條之罪者，檢察官應聲請法院裁
    定，令被告入勒戒處所觀察、勒戒，其期間不得逾2月。觀
    察、勒戒後，檢察官依據勒戒處所之陳報，認受觀察、勒戒
    人無繼續施用毒品傾向者，應即釋放，並為不起訴之處分；
    認受觀察、勒戒人有繼續施用毒品傾向者，檢察官應聲請法
    院裁定令入戒治處所強制戒治，其期間為6個月以上，至無
    繼續強制戒治之必要為止。但最長不得逾1年，毒品危害防
    制條例第20條第1項、第2項定有明文。是檢察官依據勒戒處
    所之陳報，認受觀察、勒戒人有繼續施用毒品傾向者，應聲
    請法院裁定令入戒治處所強制戒治，此乃戒絕毒癮之法定程
    序。
三、再按有無繼續施用傾向之判斷準則以「前科紀錄與行為表現
    」、「臨床評估」、「社會穩定度」為評估之依據。查被告
    因施用第一、二級毒品，經原審法院以110年度毒聲字第360
    號裁定令入勒戒處所觀察、勒戒確定，且其於觀察、勒戒期
    間，經勒戒處所判定有繼續施用毒品傾向之事實，有原審法
    院110年度毒聲字第360號刑事裁定、法務部○○○○○○○○111年1
    月24日高女戒衛字第11107000150號函暨所附有無繼續施用
    毒品傾向證明書及有無繼續施用毒品傾向評估標準紀錄表等
    資料附卷可稽。原審已於裁定中說明依上開有無繼續施用毒
    品傾向評估標準紀錄表之記載，被告在前科紀錄與行為表現
    方面評分25分（原紀錄表記載為30分，嗣經原審將初次毒品
    犯罪年齡更正後計分為5分而非紀錄表所載之10分），在臨
    床評估方面評分34分，在社會穩定度方面得分7分，靜態因
    子得分合計62分，動態因子得分合計4分，靜態因子與動態
    因子總分合計66分。而依法務部與衛生署共同修正之「有無
    繼續施用毒品傾向評分標準評分說明手冊」所定判定原則，
    得分在60分以上者，即可判定為有繼續施用毒品傾向。茲被
    告之得分為66分，已逾60分，故而判定有繼續施用毒品傾向
    。上開判定結果係依主管機關訂頒之評估基準進行，在客觀
    上並無逾越裁量標準，且上開判定結果是由專業醫師依前開
    評估基準所為之專業判斷，是法務部○○○○○○○○判定被告有繼
    續施用毒品之傾向，顯非無據。
四、綜上所述，原審因而依檢察官之聲請，適用毒品危害防制條
    例第20條第2項後段之規定，裁定令入戒治處所施以強制戒
    治，其期間為6個月以上，至無繼續強制戒治之必要為止，
    但最長不得逾1年，經核並無不合。被告執上開情詞提起抗
    告，為無理由，應予駁回。
據上論結，應依刑事訴訟法第412條，裁定如主文。
中　　華　　民　　國　　111 　年　　3 　　月　　8 　　日
                  刑事第一庭    審判長法  官  蔡國卿
                                      法  官  林家聖
                                      法  官  惠光霞
以上正本證明與原本無異。
不得再抗告。
中　　華　　民　　國　　111 　年　　3 　　月　　8 　　日
                                      書記官  黃月瞳